【裁判字號】    97,易,428
【裁判日期】    970610
【裁判案由】    竊盜
【裁判全文】
臺灣臺南地方法院刑事判決               97年度易字第428號
公  訴  人  臺灣臺南地方法院檢察署檢察官
被      告  丙○○
上列被告因竊盜案件，經檢察官提起公訴（九十七年度偵字第二
四二一號），本院判決如下：
    主  文
丙○○竊盜，處有期徒刑肆月，如易科罰金，以新臺幣壹仟元折
算壹日。
    事  實
一、丙○○前於民國九十年間，因竊盜案件，經本院八十九年度
    易字第二０三九號判決，判處有期徒刑八月確定，並於九十
    一年三月五日執行完畢（不構成累犯）。詎猶不知悔改，竟
    基於意圖為自己不法所有之犯意，於九十七年一月十九日晚
    上八時三十分至翌日下午一時許間之不詳時間，在臺南市○
    區○○路五十三巷口，趁甲○○將其車號三四八０－ＮＱ號
    自小貨車置於該處無人看顧之際，徒手竊取該車上載有甲○○所有之烏魚子漁貨六箱，價值約新臺幣（下同）六萬元，
    嗣經甲○○於同年月二十日下午一時許發現遭竊，因不甘損
    失而循線追查，乃於同年月二十三日下午七時許，在臺南市
    ○區○○路一段二二六巷跳蚤市場旁，發現丙○○所有車號
    七七一五－ＳＶ號自小貨車停於該處，且車上所載之保麗龍
    箱子六個即係其原裝載上開失竊烏魚子所用（其中二個箱子
    上書有「義」字），經報警查獲。
二、案經甲○○訴由臺南市警察局第五分局報請臺灣臺南地方法
    院檢察署檢察官偵查起訴。
    理  由
一、訊據被告丙○○固坦承為警於上開時、地查獲保麗龍箱子六
    個（其中二個上書有「義」字）之事實，惟矢口否認竊盜犯
    行，辯稱：伊車上查獲寫有「義」字之保麗龍箱子，乃是告
    訴人給伊的，又伊不知道告訴人住處，且伊於九十七年一月
    十九日晚上八點多即前往友人乙○○家中喝酒，一直喝到十
    二點左右就直接回家，根本沒去偷竊告訴人之烏魚子云云。
    經查：
（一）前揭犯罪事實，業據證人即告訴人甲○○於偵查及本院審
      理時一致具結證稱：「我認識被告，知道他在賣魚，但沒
      有交情，我從來沒有裝烏魚子的魚箱送給被告；我在小北
      跳蚤市場賣烏魚子，九十七年一月十九日傍晚六點多，我
      已經準備收攤了，我將烏魚子收到魚箱裡蓋上，箱子放在
      攤子，還沒有搬到車上，我去上完廁所回來的時候就看到
      被告在掀我裝有烏魚子的箱子，他翻完就走了；九十七年
      一月十九日晚間八點多，我將六箱烏魚子放在三四八０－
      ＮＱ號自小貨車上載回住處，到隔天下午一點左右，我將
      車子開出要去跳蚤市場賣烏魚子，到了跳蚤市場我打開自
      小貨車的帆布就發現六箱的烏魚子都不見了，之前在跳蚤
      市場就有人告訴我是被告偷了我的烏魚子，但是我沒有證
      據，後來二十三日被告來找我，我就去看他的車子，發現
      有我裝失竊烏魚子的六個箱子，其中二個有寫一個「義」
      字，外面以圓圈圈起來，這是當時賣烏魚子給我的攤販在
      箱子上寫上去的，我就打電話報警」等語綦詳（見偵查卷
      第六頁、本院卷第二九至三一頁），復有查獲保麗龍箱子
      照片十二幀、扣押書及贓物認領保管單各一紙在卷可稽（
      見警卷第十、十一、十八至二十頁）。
（二）被告雖辯稱扣案之保麗龍箱子是告訴人給伊云云，然查：
      被告於警詢、偵查及本院審理時，對其向告訴人索討保麗
      龍箱子之經過，先後為下列供述：
      1.九十七年一月二十三日警詢時辯稱：「（問：告訴人甲○○所指稱你所有自小貨車七七一五－ＳＶ號車上所放
        置的六箱保麗龍空箱子是他所有是否屬實？這六箱保麗
        龍空箱你是如何取得？何時取得？現場有無其他人在場
        ？）是他的沒錯，但是是我於九十七年一月十九日晚上
        七時左右，在臺南市○區○○路一段二二六巷口西門町
        跳蚤市場向告訴人甲○○要的。取得時現場無其他人在
        場」云云（見警卷第三頁）。
      2.九十七年四月二十二日於本院準備程序時供稱：「（問
        ：請陳述關於本件之答辯要旨）我車上的兩個箱子是之
        前甲○○給我的，箱子上面有寫「義」字，另外在我車
        上的四個箱子並不是甲○○的，因為我自己也在賣魚，
        另外四個保麗龍箱子都是魚箱；（問：兩個有書寫「義
        」字的保麗龍箱子是甲○○何時給你的？）一月十八日
        星期五下午六、七點甲○○於北安路一段二二六巷的跳
        蚤市場給我的；（問：為何如此確認兩個書寫「義」字
        的箱子是於上開時間、地點由甲○○給你的？）因為一
        月十九日星期六我去喝酒，我是在喝酒的前一天跟他要
        的」云云（見本院卷第十七頁）。
      3.九十七年五月二十七日於本院審理時辯稱：「（問：本
        件在你車上查獲的保麗龍箱子六個如何而來？）有部分
        是我的，有部分是甲○○給我的；（問：上面有寫「義
        」字的箱子是如何而來？）甲○○給我的；（問：甲○○何時在何處給你幾個箱子？）星期五或星期六在跳蚤
        市場給我兩或三個；（問：是否你與乙○○喝酒當天，
        甲○○將箱子給你？）不是，是在我與乙○○喝酒（一
        月十九日）的前一天或前兩天給我的；（問：甲○○是
        收攤後或是尚在賣魚時將箱子給你？）他攤子在晚上七
        、八點左右收攤時，就將魚箱給我；（問：你向甲○○
        要箱子時有無他人在場？）有，旁邊有一個幫忙賣魚，
        綽號「世雄」的人有看到」云云（見本院卷第四三至四
        四頁）。
      4.觀諸被告上開所辯，其對於向告訴人索討保麗龍箱子之
        數量，先於警詢時辯稱：「查扣的六箱保麗龍空箱，都
        是告訴人給我的」云云，又於本院準備程序及審理時改
        稱：「查扣的六個保麗龍箱子，其中二個有寫「義」字
        的箱子，是之前甲○○給我的，另外在我車上的四個箱
        子並不是甲○○的，因為我自己也在賣魚，另外四個保
        麗龍箱子都是魚箱」云云，其所辯先後不一，已無可採
        ；況查扣之六個保麗龍箱子，外觀仍屬完整乾淨，不若
        一般裝魚魚箱殘留有魚刺及血水之污髒一節，有卷附相
        片可查（見警卷第二十頁），且據證人甲○○證稱：「
        因為我有在賣魚也有在賣烏魚子，裝魚的魚箱有腥味，
        而且保麗龍箱內會有魚刺及血水，但是裝烏魚子的箱子
        是乾淨的，在被告的車上的箱子都是乾淨的」等語明確
        （見本院卷第三一頁），此亦為被告所不否認，而證人
        即被告之友人乙○○於警詢時亦證稱：「丙○○沒有賣
        烏魚子，只有賣魚」等語在卷（見警卷第十二頁），且
        被告上揭自承伊自己在賣魚等語，準此，倘查扣六個保
        麗龍箱子，扣除其中二個有寫「義」字之箱子為告訴人
        所有之外，其餘四個箱子係被告所有之魚箱，則該四個
        保麗龍魚箱，豈有如此完整乾淨之可能，顯見扣案之六
        個保麗龍箱子，均係告訴人所失竊裝載烏魚子之保麗龍
        箱子甚明，可徵被告上開所辯，即與實情不符。
      5.再者，被告對於何時向告訴人索討扣案之保麗龍箱子等
        情，其先辯稱：「九十七年一月十九日晚上七時左右」
        云云，復於本院準備程序及審理時分別改稱：「一月十
        八日星期五下午六、七時許」云云、「星期五（十八日
        ）或星期六（十九日）晚上七、八點左右」云云，則被
        告既已清楚記得九十七年一月十九日當晚曾至友人乙○○家中喝酒，則其究竟是一月十九日當天或前一天向告
        訴人索討扣案之保麗龍箱子，應可清楚記得，然其卻前
        後供述不一，所執辯解亦難採信；況告訴人於本院審理
        時經被告詰問「有無將魚箱送給他」一事，已明確否認
        （見本院卷第三十頁），而告訴人與被告並無交情亦宿
        無仇怨，實無虛編事實，徒增自己擔負偽證罪刑責風險
        ，而故意陷害被告之理；此外，被告對於其向告訴人索
        討保麗龍箱子之際是否有其他人在場，其於警詢先供稱
        「當時無其他人在場」云云，嗣於本院審理時改稱「綽
        號「世雄」的人有看到」云云，若該「世雄」之人於當
        日確實有在場且目睹告訴人將扣案之保麗龍箱子送給被
        告，則該「世雄」之人所為證言將係有利於被告，然被
        告卻未於事發之初製作警詢筆錄時提出，乃至案發歷經
        五個月之久，始記憶起當時仍有「世雄」之人在場之事
        ，所辯顯與常理有違，益徵被告上開辯解，係事後卸責
        推諉之詞，無可採信。
（三）被告雖聲請傳喚證人乙○○以證明其當日晚上前往乙○○
      家中喝酒，從八點多喝到十二點回家等情，惟以一事實，
      業據證人乙○○已於警詢證述明確，被告於本院審理時並
      無爭執該證人於警詢之證據能力，尚無重複查證之必要，
      且依告訴人所指遭竊時間係自九十七年一月十九日晚上八
      時三十分至翌日下午一時許間止，縱依前開證人乙○○於
      警詢所為證述，僅能證明被告於當日晚上八點半至十二點
      未至失竊現場而已，此與告訴人前揭所指烏魚子遭竊時間
      ，仍有所差距，尚難遽為有利於被告之認定，且本院以前
      述理由已堪認定被告所辯上情不可採，自無再行傳喚證人
      乙○○之必要。又被告另聲請調閱跳蚤市場及告訴人住處
      附近之監視錄影帶，以證明其並無竊盜云云（見本院卷第
      四三頁），惟經本院向承辦員警查明案發現場及跳蚤市場
      附近有無監視器一事，經該員警回覆經查明該二處並無監
      視器一節，此有本法院電話紀錄表一紙可憑（見本院卷第
      二二頁），是以該等監視器既不存在，本院客觀上亦無從
      調查，附此敘明。
二、綜上，本件事證明確，被告所辯，無非推諉卸責之詞，無可
    採信，被告竊盜犯行，堪以認定，自應依法論科。
三、核被告所為係犯刑法第三百二十條第一項之竊盜罪。爰審酌
    被告前有竊盜前科（不構成累犯），素行不佳，竟不知悔改
    ，意圖不勞而獲，竊取他人財物，竊取之財物價值約六萬元
    ，且其犯後飾詞圖卸刑責，毫無悔意等一切情狀，量處如主
    文所示之刑，並諭知易科罰金之折算標準。
據上論斷，應依刑事訴訟法第二百九十九條第一項前段，刑法第
三百二十條第一項、第四十一條第一項前段，刑法施行法第一條
之一，判決如主文。
本案經檢察官丁○○到庭執行職務。
中    華    民    國    97    年    6     月    10    日
                  刑事第三庭    法  官  張銘晃
以上正本證明與原本無異。
如不服本判決應於收受本判後十日內向本院提出上訴書狀，並應
敘述具體理由。如未敘述上訴理由者，應於上訴期間屆滿後二十
日內向本院補提理由書狀（均須按他造當事人之人數附繕本，切
勿逕送上級法院）。
                                書記官  韓若玉
中    華    民    國    97    年    6     月    10    日
附錄本案論罪科刑法條：
刑法第320條
意圖為自己或第三人不法之所有，而竊取他人之動產者，為竊盜
罪，處5 年以下有期徒刑、拘役或5 百元以下罰金。
意圖為自己或第三人不法之利益，而竊佔他人之不動產者，依前
項之規定處斷。
前二項之未遂犯罰之。


司法院資訊處製作；財團法人民間司法改革基金會備份。
